【裁判字號】    89,交上易,133
【裁判日期】    890809
【裁判案由】    公共危險
【裁判全文】
臺灣高等法院高雄分院刑事判決                  八十九年度交上易字第一三三號
    上  訴  人
    即  被  告  甲○○
右上訴人因公共危險案件，不服臺灣高雄地方法院八十九年度交易字第一六○號、中
華民國八十九年三月三十一日第一審判決（起訴案號：臺灣高雄地方法院檢察署八十
九年度偵字第一二八五號），提起上訴，本院判決如左：
    主  文
原判決關於公共危險部分撤銷。
甲○○服用酒類，不能安全駕駛動力交通工具而駕駛，累犯，處有期徒刑肆月，如易
科罰金，以佰元折算壹日。
    事  實
一、甲○○於八十七年間，犯傷害罪，經台灣高雄地方法院判處有期徒刑三月確定，
    於八十七年十二月二十八日易科罰金執行完畢。甲○○考領有輕型機車駕駛執照
    ，明知其應注意飲酒後其吐氣所含酒精成份超過每公升零點二五毫克以上者，不
    得駕車，竟於民國八十九年一月四日下午四時許許，在高雄市○○○路八九巷五
    十號居處服用酒類後，其視覺能力變差、運動反射神經遲鈍，以致判斷及注意能
    力均受嚴重影響，已不能安全駕駛動力交通工具，竟率而騎乘牌照號碼ＹＸＵ─
    五四七號輕型機車，至高雄市○○區○○路一五五號三樓前妻乙○○住處，並於
    該處與乙○○發生爭執，嗣經乙○○報警處理，甲○○於同日下午五時五十五許
    ，在莊敬路一五五號前，為警盤查而查獲上情，並當場測試甲○○吐氣所含酒精
    成份高達每公升零點八五毫克。
二、案經乙○○訴由高雄市政府警察局三民第二分局報請臺灣高雄地方法院檢察署檢
    察官偵查起訴。
    理  由
一、訊據上訴人即被告甲○○對於右揭時、地有服用酒類後騎乘機車等情均坦承不諱
    ，核與告訴人乙○○於警訊、偵查及一審法院審理中指訴之情節相符，並有酒精
    測試單、舉發違反道路交通管理事件通知單各乙紙在卷可稽，足證被告自白與事
    實相符。
二、按刑法第一百八十五條之三規定所謂「不能安全駕駛」，乃抽象危險犯，並不以
    發生具體危險為必要，對於呼氣酒精濃度已達每公升零點五五毫克（○．五五Ｍ
    Ｇ＼Ｌ）以上，肇事率為一般正常人之十倍，認為已達不能安全駕車之標準，此
    業經法務部八十八年五月十八日法八八檢字第○○一六六九號函告週知，且按就
    醫學文獻所知，酒精對人體造成之影響，於呼氣時酒精濃度達每公升零點二五毫
    克（約合體內血液中酒精濃度五○ＭＧ＼ＤＬ或零點零五％）即會輕度中毒，造
    成輕度協調功能降低；呼氣酒精濃度達每公升零點五毫克時（約合體內血液中酒
    精濃度一○○ＭＧ＼ＤＬ或零點一％）屬輕到中度中毒症狀，出現反應較慢、感
    覺減低、影響駕駛之狀況；呼氣酒精濃度達每公升零點七五毫克（約合體內血液
    中酒精濃度一五○ＭＧ＼ＤＬ或零點一五％）時出現思考改變、個性行為改變等
    中毒症狀；又飲酒後一小時許，其體內血液酒精濃度可達最高，此有分別有行政
    院國軍退除役官兵輔導委員會臺北榮民總醫院八十八年八月五日（八八）北總內
    字第二六八六八號函文、八十八年十月二十六日（八八）院賓文廉字第一三四○
    七號臺灣高等法院函中臺北醫學院附設醫院精神科主任蔡尚穎「酒精對人體生理
    與行為之影響」一文可據。而本案被告為警查獲時其吐氣所含酒精成份測試，如
    上所述，其呼氣酒精濃度已達每公升零點八五毫克，甚高於前揭標準，其發生肇
    事之危險性，顯已高出一般人甚多，依前揭說明，被告服用酒類已達不能安全駕
    駛之狀態，洵堪認定，事證已臻明確，被告犯行洵堪認定，應予依法論科。
三、核被告甲○○所為，係犯刑法第一百八十五條之三服用酒類不能安全駕駛動力交
    通工具而駕駛罪。被告甲○○於八十七年間，犯傷害罪，經高雄地院判處有期徒
    刑三月確定，於八十七年十二月二十八日易科罰金執行完畢，有臺灣高雄地方法
    院檢察署刑案資料紀錄表及本院被告全國前案紀錄表在卷可考，五年以內再犯本
    件有期徒刑以上之罪，為累犯，依刑法第四十七條規定加重其刑。
四、原審對被告甲○○論罪科刑，固非無見，惟被告係累犯，原判決漏未論究，顯有
    違誤，被告上訴意旨稱因與前妻離異，工作又不如意，心情難免鬱悶，當時雖喝
    少許保力達，然神智仍屬清醒，騎機車前往告訴人住處，並未發生車禍，原審判
    決不當云云，雖無理由，惟原判決既有可議，自應由本院將原判決關於被訴公共
    危險部分撤銷，爰審酌被告甲○○有傷害前科多次，素行不佳，酒後仍為騎乘輕
    型機車，不啻對他人均產生立即侵害之高度危險性，且嚴重侵害道路交通往來安
    全等一切情狀，仍量處原審所處有期徒刑四月，並諭知易科罰金之折算標準。
據上論結，應依刑事訴訟法第三百六十九條第一項前段、第三百六十四條、第二百九
十九條第一項前段、刑法第一百八十五條之三、第四十七條、第四十一條，罰金罰鍰
提高標準條例第二條，判決如主文。
本案經檢察官郭振昌到庭執行職務。
中    華    民    國     八十九     年       八       月       九       日
                              臺灣高等法院高雄分院刑事第二庭
                                  審判長法官  曾永宗
                                        法官  邱永貴
                                        法官  曾玉英
右正本證明與原本無異。
如不服本判決，應於判決送達後十日內向本院提出上訴狀，其未述理由者並應於提
出上訴狀後十日內向本院補提理由書（應附繕本)。
                                      書記官  林靜霙
中    華    民    國     八十九     年       八       月       十       日
附錄：本判決論罪科刑法條：
刑法第一百八十五條之三
  服用毒品、麻醉藥品、酒類或其他相類之物，不能安全駕駛動力交通工具而駕駛者
  ，處一年以下有期徒刑、拘役或三萬元以下罰金。
                                                                        Ｇ


司法院資訊處製作；財團法人民間司法改革基金會備份。
